臺北高等行政法院裁定
111年度交上字第339號
上  訴  人  徐上賀                                  
被 上訴 人  新北市政府交通事件裁決處

代  表  人  李忠台(處長)

上列當事人間交通裁決事件，上訴人對於中華民國111年9月19日
臺灣新北地方法院111年度交字第279號行政訴訟判決，提起上訴
，本院裁定如下：
　　主  文
上訴駁回。
上訴審訴訟費用新臺幣柒佰伍拾元由上訴人負擔。
　　理  由
一、按對於交通裁決事件之判決提起上訴，非以其違背法令為理
    由，不得為之，且應於上訴理由中表明原判決所違背之法令
    及其具體內容之事由，或表明依訴訟資料可認為原判決有違
    背法令之具體事實之事由，行政訴訟法第237條之9第2項準
    用第235條第2項及第236條之1規定甚明。是對於地方法院交
    通裁決事件之判決上訴，非以其違背法令，且於上訴理由中
    表明上開事由之一者，即屬不應准許，自應認為不合法而駁
    回之。又依同法第237條之9第2項準用第236條之2第3項、第
    243條第1項規定，判決不適用法規或適用不當者，為違背法
    令；而判決有同法第243條第2項所列各款情形之一者，為當
    然違背法令。故當事人對於地方法院交通裁決事件之判決上
    訴，如依行政訴訟法第237條之9第2項準用第236條之2第3項
    、第243條第1項規定，以判決有不適用法規或適用不當為理
    由時，其上訴狀或理由書應表明原判決所違背之法令及其具
    體內容；若係成文法以外之法則，應揭示該法則之旨趣，倘
    為司法院解釋或憲法法庭裁判，則為揭示該解釋或裁判之字
    號或其內容。如以行政訴訟法第237條之9第2項準用第236條
    之2第3項、第243條第2項所列各款情形為理由時，其上訴狀
    或理由書，應揭示合於該條項各款之事實。上訴狀或理由書
    如未依此項方法表明者，即難認為已對交通裁決事件之判決
    之違背法令有具體之指摘，其上訴自難認為合法。
二、上訴人駕駛其所有之車牌號碼000-000號普通重型機車(下稱
    系爭機車)，於民國111年2月12日下午5時2分許，行經新北
    市○○區○○路0段與中興街口（下稱系爭路口）時，因有「機
    車駕駛人行駛道路以手持方式使用行動電話進行有礙駕駛安
    全之行為」之違規行為，為新北市政府警察局永和分局(下
    稱舉發機關)員警當場目睹並上前攔停。詎上訴人拒絕停車
    稽查加以逃逸，而另構成「違反處罰條例之行為，拒絕停車
    接受稽查而逃逸」之違規行為，舉發機關員警遂於同日填製
    新北警交字第C16238513、C16238514號舉發違反道路交通管
    理事件通知單(下稱舉發通知單)逕行舉發，並移送被上訴人
    處理。嗣經上訴人向被上訴人提出申訴不服舉發，被上訴人
    函請舉發機關查明上訴人申訴情節及當時違規情形後，審認
    上訴人違規屬實，遂依道路交通管理處罰條例（下稱處罰條
    例）第31條之1第2項規定，以111年8月8日新北裁催字第48-
    C16238513號違反道路交通管理事件裁決書（下稱原處分一
    ）裁處上訴人罰鍰新臺幣（下同）1000元，復依處罰條例第
    60條第1項規定，以111年7月8日新北裁催字第48-C16238514
    號違反道路交通管理事件裁決書（下稱原處分二）裁處上訴
    人罰鍰1萬元，並吊扣駕駛執照6個月。上訴人不服原處分一
    、二，提起行政訴訟，經臺灣新北地方法院以111年度交字
    第279號行政訴訟判決（下稱原判決）駁回，上訴人就原判
    決關於原處分二之部分猶未甘服，遂提起本件上訴（本件審
    理範圍僅止於原判決關於原處分二之部分）。
三、上訴意旨略以：上訴人見員警自對向車道走來，當下即收起
    手機，至員警勸誡完畢離去，上訴人仍留在原處停等紅燈並
    未逃離，上訴人自始至終均未態度不佳，抗拒或與員警起爭
    執，而是一直認錯，感謝員警關心，並改正錯誤收起手機，
    上訴人如有逃逸之意圖，大可於員警過來當下即逃離，且若
    真有逃逸之情事，上訴人豈不是闖紅燈？又本件員警與上訴
    人全程均戴口罩，語音已不甚明確，加以上訴人頭帶全罩式
    安全帽，且上訴人遭稽查處馬路寬廣，人車聲鼎沸，而員警
    當下並未要求上訴人出示證件，其勸導完畢即轉身離去，以
    致上訴人誤解員警之意，但上訴人是待轉換綠燈時方隨車潮
    駛離，故上訴人確無逃逸意圖，並無舉發通知單所稱「經交
    通勤務警察攔查，拒絕停車接受稽查而逃逸」之情事。員警
    當場未要求上訴人出示證件係應作為而不作為，事後再補作
    為寄舉發通知單，實為不妥云云。
四、經核，原判決已詳為論斷適用法條、違規事實之認定、心證
    形成之理由、上訴人主張不可採之理由以及證據採納之取捨
    。上訴人雖以前揭理由提起上訴，惟細繹其上訴理由無非係
    重申其於原審之主張，及以其歧異見解就原審認定事實、適
    用法律之職權行使，指摘為不當，並就其於原審已提出而經
    原判決審酌論斷且指駁不採之理由復執陳詞。是本件上訴人
    就原判決究有何不適用法規或適用法規不當之情形，及如何
    合於行政訴訟法第237條之9第2項準用第236條之2第3項、第
    243條第2項所列各款之事實，並未具體指明，難認上訴人對
    原判決如何違背法令已有具體指摘，揆諸首開規定及說明，
    堪認其上訴為不合法，應予駁回。
五、交通裁決事件之上訴，行政法院為訴訟費用之裁判時，應確
    定其費用額，此觀行政訴訟法第237條之9第2項準用第237條
    之8第1項規定甚明。本件上訴人對於交通裁決事件之上訴，
    既經駁回，則上訴審訴訟費用750元(上訴裁判費)自應由上
    訴人負擔，故併予確定如主文第二項所示。
六、據上論結，本件上訴為不合法，依行政訴訟法第237條之8第
    1項、第237條之9第2項、第236條之2第3項、第249條第1項
    前段、第104條，民事訴訟法第95條、第78條，裁定如主文
    。　　
中　　華　　民　　國　　111 　年　　11　　月　　23　　日
                    臺北高等行政法院第二庭
                              審判長法  官　 楊得君
                          　        法  官　 周泰德
                                    法  官　 彭康凡
上為正本係照原本作成。
不得抗告。
中　　華　　民　　國　　111 　年　　11　　月　　23　　日
                                    書記官   陳可欣